【裁判字號】    98,裁,2249
【裁判日期】    980918
【裁判案由】    進口貨物核定稅則號別
【裁判全文】
最  高  行  政  法  院  裁  定
                                      98年度裁字第2249號
上  訴  人  富崢貿易股份有限公司
代  表  人  甲○○
被 上訴 人  財政部臺北關稅局
代  表  人  乙○
上列當事人間進口貨物核定稅則號別事件，上訴人對於中華民國
98年6月4日臺北高等行政法院98年度訴字第100號判決，提起上
訴，本院裁定如下：
    主  文
上訴駁回。
上訴審訴訟費用由上訴人負擔。
    理  由
一、按對於高等行政法院判決之上訴，非以其違背法令為理由，
    不得為之，行政訴訟法第242條定有明文。依同法第243條第
    1項規定，判決不適用法規或適用不當者，為違背法令；而
    判決有同條第2項所列各款情形之一者，為當然違背法令。
    是當事人對於高等行政法院判決上訴，如依行政訴訟法第24
    3條第1項規定，以高等行政法院判決有不適用法規或適用不
    當為理由時，其上訴狀或理由書應有具體之指摘，並揭示該
    法規之條項或其內容；若係成文法以外之法則，應揭示該法
    則之旨趣，倘為司法院解釋或本院之判例，則應揭示該判解
    之字號或其內容。如以行政訴訟法第243條第2項所列各款情
    形為理由時，其上訴狀或理由書，應揭示合於該條項各款之
    事實。上訴狀或理由書如未依此項方法表明者，即難認為已
    對高等行政法院判決之違背法令有具體之指摘，其上訴自難
    認為合法。
二、上訴人委由永榮航空貨運代理有限公司於民國97年2月至4月
    間向被上訴人報運進口奧地利（Austria）製UNWROUGHT TUN
    GSTEN ROD計12批（進口報單號碼：第CA/97/189/00097、CA
    /97/189/00112、CG/97/189/00089、CG/97/189/00113、CG/
    97/189/00136、CG/97/189/00152、CG/97/189/00155、CG/9
    7/189/00172、CG/97/189/00173、CG/97/189/00176、CG/97
    /189/00196、CG/97/189/00242號），原申報貨品分類號別
    均為第8113.00.30.00-2號「瓷金製品」，國定稅率第1欄（
    奧地利為適用國定稅率第1欄之國家）之稅率為0％，經電腦
    篩選按C1（免審免驗）方式通關放行。嗣經被上訴人審核結
    果，均予改列貨品分類號別第8209.00.00.00-3號「未裝配
    工具用之板、桿、刀尖及類似品，瓷金製者」項下，按稅率
    5％課徵關稅。被上訴人遂作成97年4月25日北普進補徵字第
    970716號補稅通知函，通知上訴人補繳進口稅款。上訴人不
    服申請復查，未獲變更，提起訴願亦遭駁回，遂提起行政訴
    訟，經臺北高等行政法院98年度訴字第100號判決駁回，上
    訴人對之提起上訴，主張：原判決誤解司法院釋字第287號
    解釋，按前揭解釋並未敘明不以登載於政府公報為生效要件
    ，故生效要件當然依行政程序法第160條第2項規定辦理，原
    判決有判決不適用法規或適用不當之違背法令。另依關稅法
    第18條第1項規定，對進口貨物稅則分類之事後審查，各關
    稅局需遵照稅則分類疑問及解答之釋示辦理，本案被上訴人
    將系爭貨物由8113.00.30稅號改列8209.00.00稅號補稅，應
    依關稅總局95年9月11日台總局稅字第0951018516號函辦理
    ，原判決不查對於事實認知有所錯誤，有判決不適用法規或
    適用不當之違背法令等語，雖以該判決違背法令為由，惟核
    其上訴理由，係就原審取捨證據、認定事實之職權行使，指
    摘其為不當，並就原審已論斷者，泛言未論斷，或就原審所
    為論斷，泛言其論斷矛盾，而非具體說明其有何不適用法規
    或適用法規不當之情形，並揭示該法規之條項或其內容，及
    合於行政訴訟法第243條第2項所列各款之事實，難認對該判
    決之如何違背法令已有具體之指摘。依首開規定及說明，應
    認其上訴為不合法。
三、據上論結，本件上訴為不合法。依行政訴訟法第249條第1項
    前段、第104條、民事訴訟法第95條、第78條，裁定如主文
    。
中    華    民    國    98    年    9     月    18    日
                    最高行政法院第四庭
                        審判長法官  劉  鑫  楨
                              法官  陳  金  圍
                              法官  劉  介  中
                              法官  曹  瑞  卿
                              法官  陳  鴻  斌
以  上  正  本  證  明  與  原  本  無  異
中    華    民    國    98    年    9     月    18    日
                              書記官  張  雅  琴


司法院資訊處製作；財團法人民間司法改革基金會備份。
